# Генерализация точечных объектов {#points}

## Отбор {#points-sel}

### Краткий обзор

Для просмотра презентации щелкните на ней один раз левой кнопкой мыши и листайте, используя кнопки на клавиатуре:
```{r, echo=FALSE}
knitr::include_url('https://tsamsonov.github.io/gen-course/slides/talk3_PointSelection.html#1', height = '500px')
```

> Презентацию можно открыть в отдельном окне или вкладке браузере. Для этого щелкните по ней правой кнопкой мыши и выберите соответствующую команду.

### Самостоятельная работа {#points-sel-work}

__Цель задания__ — освоение методики автоматизированного отбора точечных объектов на примере населенных пунктов.

Задачи:

1. Изучить принципы, заложенные в метод отбора (исключения) точек _Settlement Spacing_.
2. Реализовать метод _Settlement Spacing_ в среде __ArcGIS Desktop__ с помощью среды автоматизации процессов геообработки __Model Builder__.
3. Реализовать метод оценки графической нагрузки по сетке регулярных квадратов средствами __Model Builder__.
4. Подготовить слой населенных пунктов субъекта РФ на основе данных _OpenStreetMap_.
5. Осуществить автоматизированный отбор населенных пунктов для масштаба $1:4~000~000$.
6. Произвести графическую оценку результатов генерализации.

#### Реализация алгоритма Settlement Spacing {-}

Входные параметры:

1. Точечный слой (_Input Points_).
2. Поле веса точки (_Importance Field_). Выносится в качестве параметра из инструмента __Get Field Value__ (2.2).
3. Поле сохранения точки (_Remain Field_). Выносится в качестве параметра из инструмента __Calculate Field__ (6).
4. Масштабирующий коэффициент (_Scale_). Вводится как свободный параметр типа _Double_.

Требования к входным параметрам
1. Поля, указанные в параметрах _Importance Field_ и _Remain Field_ должны быть уже созданы в слое.
2. Данные должны быть физически отсортированы в порядке увеличения поля `Importance` (чем больше значение этого поля, тем менее важной является точка). Для этого можно использовать инструмент __Sort__.
3. Поле Remain по умолчанию должно быть пустым или заполненным нулями.

Допустимые значения поля _Remain_:

$0$ — флаг не установлен
$1$ — точку необходимо оставить
$2$ — точку необходимо убрать

__Предусловия:__
Необходимо расставить предусловия таким образом, чтобы каждый инструмент __A__, использующий вычисленное значение __B__, выполнялся после того как вычислится __B__.

__Входные данные:__
Тестирование инструмента производится на примере слоя `poppnt_ural` (можно вырезать из него небольшой фрагмент из нескольких десятков точек.

__Результат:__
По результатам выполнения инструмента каждой точке в поле _Remain Field_ должно быть проставлено значение $1$ (оставить) или $2$ (убрать).

__Алгоритм решения задачи:__

1. _Поток 1_

    1.1. Создать слой из точек (__Make Feature Layer__)
    
    1.2. Выбрать точки (уже отобранные + текущая) по атрибутам (__Select Layer by Attributes__). Подсказка: используйте двойное условие, в котором поле `Remain` сравнивается с $1$, а поле `OBJECTID` сравнивается со значением `Value`, полученным на шаге 2.1.

2. _Поток 2_

    2.1. Выбрать текущую точку с помощью итератора (__Iterate Feature Selection__)
    
    2.2. Извлечь значение поля `Importance` (__Get Field Value__)
    
    2.3. Вычислить радиус буферной зоны (__Calculate Value__) как произведение `Importance` (2.2) и входного параметра _Scale_.
    
    2.4. Построить буферную зону, используя вычисленное значение 2.3 (Buffer)

3. Довыбрать (`SUBSET_SELECTION`) буферной зоной (2.4) отобранные точки + текущую (1.2) с помощью пространственного запроса (__Select Layer by Location__). 
        > Внимание: в результате должны остаться только те точки, которые пересекаются буферной зоной!

4. Подсчитать количество отобранных на шаге 3 точек (__Get Count__)
5. Вычислить значение флага отбора точек, используя результат шага 4 (__Calculate Value__). Если выборка содержит 1 точку, то значение флага должно быть равно 1, если больше точек, то оно должно быть равно 2. Подсказка: тип выходного поля сделайте равным Long, но для вычисления используйте логическое выражение, результатом которого будет являться `Ложь (0)` или `Истина (1)`.
6. Вычислите поле `Remain` для текущей точки (2.1), используя значение флага отбора, полученное на шаге 5 (__Calculate Field__).

#### Реализация модели оценки условной графической нагрузки {-}

_Условная графическая нагрузка_ – средневзвешенное количество точек на единицу площади, где в качестве веса выступает размер точки, используемый  при ее отображении на карте 

__Входные параметры:__

1. Точечный слой
2. Поле _Size Field_, отвечающее за графический вес точки (диаметр значка).
3. Пространственное разрешение сетки (в метрах)

__Требования к входным данным:__

Поле _Size Field_ должно содержать размеры значков, используемых для визуализации точек. Если значения всех размеров равны $1$, вы получите обычную густоту точек на единицу площади.

Необходимо самостоятельно реализовать модель геообработки, которая:

1. Строит регулярную сетку с заданным разрешением и охватом, покрывающим входной набор точек с небольшим запасом. Подсказка: вам необходимо построить горизонтальный ограничивающий прямоугольник (__Minimum Bounding Geometry__), буферизовать его на величину разрешения сетки (__Buffer__) и подать буфер в качестве экстента в инструмент генерации регулярной сетки (__Create Fishnet__).
2. Подсчитывает суммарный графический вес точек в каждой ячейке и записывает результат в новое поле. Подсказка: вам понадобятся инструменты статистики (__Tabulate Intersection__), и присоединения поля (__Join Field__).
3. Сохраняет полученную сетку в выходной файл.

#### Отбор населенных пунктов для карты масштаба 1:4 000 000 {-}

В данной — заключительной — части задания необходимо произвести отбор населенных пунктов, используя собственные модели геообработки, а также произвести графическую оценку полученных результатов.

__Алгоритм выполнения задания:__

1. Скачать данные _OSM_ на территорию Субъекта Федерации
2. Перепроецировать слой `settlement-points` в наилучшую проекцию для выбранной территории
3. Сформировать поля `Importance` и `Size`, используя следующее отображение атрибутов:

```{r, echo = FALSE, message = FALSE, warning = FALSE}
rosstat::include_table('tables/pointsel_params.xlsx', caption = 'Параметры заполнения полей')
```

4. Используя фрагмент данных и значения параметра _Scale_ в диапазоне от $1000$ до $10000$ с шагом $1000$, подобрать регрессионную зависимость между  значением параметра масштабирования Scale и средней графической нагрузкой ($ед.~на~см^2$) в масштабе $1:4~000~000$. Средняя графическая нагрузка оценивается как среднее значение по всем ненулевым ячейкам регулярной сетки. Размер сетки — $1~см^2$ в результирующем масштабе.
5. Выполнить отбор населенных пунктов с графической нагрузкой $1$, $3$ и $5$ населенных пункта на $см^2$ для масштаба $1:4~000~000$. Соответствующий параметр _Scale_ подберите, используя найденную регрессионную зависимость. 
6. Оформить результаты в виде картосхемы, отображающей:
    - границу региона
    - множество исходных точек бледно-серым цветом
    - множество отобранных точек черным цветом соответствующего размера
    - подписи основных населенных пунктов
    - картограмму условной графической нагрузки

#### Отчет {-}

Работа оформляется в виде письменного отчета, в котором необходимо изложить все этапы исследования:

- цель и задачи исследования, 
- суть метода отбора точек, 
- суть принципа оценки графической нагрузки, 
- этапы создания моделей геообработки и их внешний вид, 
- описание эксперимента по генерализации, включая постановку задачи, нахождение регрессионной зависимости, выполнение отбора.