# (PART) Геометрия {-}

# Точки {#points}

## Отбор {#points-sel}

### Краткий обзор

Для просмотра презентации щелкните на ней один раз левой кнопкой мыши и листайте, используя кнопки на клавиатуре:
```{r, echo=FALSE}
knitr::include_url('https://tsamsonov.github.io/gen-course/slides/talk3_PointSelection.html#1', height = '380px')
```

> Презентацию можно открыть в отдельном окне или вкладке браузере. Для этого щелкните по ней правой кнопкой мыши и выберите соответствующую команду.

## Кластеризация и регионизация {#points-clust}

### Краткий обзор

Для просмотра презентации щелкните на ней один раз левой кнопкой мыши и листайте, используя кнопки на клавиатуре:
```{r, echo=FALSE}
knitr::include_url('https://tsamsonov.github.io/gen-course/slides/talk4_PointClustering.html#1', height = '380px')
```

```{r, echo=FALSE}
knitr::include_url('https://tsamsonov.github.io/gen-course/slides/talk5_PointAggregation.html#1', height = '380px')
```

> Презентацию можно открыть в отдельном окне или вкладке браузере. Для этого щелкните по ней правой кнопкой мыши и выберите соответствующую команду.