# Линии {#lines}

## Геометрическое упрощение {#lines-simpl}

### Краткий обзор {#lines-simpl-over}

Для просмотра презентации щелкните на ней один раз левой кнопкой мыши и листайте, используя кнопки на клавиатуре:
```{r, echo=FALSE}
knitr::include_url('https://tsamsonov.github.io/gen-course/slides/talk6_LineSimplification.html#1', height = '380px')
```

> Презентацию можно открыть в отдельном окне или вкладке браузере. Для этого щелкните по ней правой кнопкой мыши и выберите соответствующую команду.

## Отбор {#lines-select}

## Схематизация {#lines-schem}

### Краткий обзор {#lines-schem-over}

Для просмотра презентации щелкните на ней один раз левой кнопкой мыши и листайте, используя кнопки на клавиатуре:
```{r, echo=FALSE}
knitr::include_url('https://tsamsonov.github.io/gen-course/slides/talkXX_Schematization.html#1', height = '380px')
```

> Презентацию можно открыть в отдельном окне или вкладке браузере. Для этого щелкните по ней правой кнопкой мыши и выберите соответствующую команду.